臺灣高等法院民事裁定
110年度聲字第122號
聲  請  人  方台華(即蔡瑞朗之繼承人)


上列聲請人因與相對人合作金庫票券金融股份有限公司間侵權行
為損害賠償事件，對於中華民國109年9月18日臺灣臺北地方法院
第一審判決（99年度重訴字第257號）提起上訴，並聲請訴訟救
助，本院就聲請部分裁定如下： 
    主  文
聲請駁回。
聲請費用由聲請人負擔。
    理  由
一、聲請人聲請意旨略以：伊家境窘困，實無資力支付本件二審
    裁判費新臺幣（下同）1,805萬0,388元。又被繼承人蔡瑞朗
    離職後之展期案件，應由負責展期而重新簽訂授信契約之相
    關人員及經理人負責，原判決之認定有理由不備及矛盾之違
    誤，本案訴訟非顯無勝訴之望，爰聲請訴訟救助等語。
二、按當事人無資力支出訴訟費用者，法院應依聲請，以裁定准
    予訴訟救助。但顯無勝訴之望者，不在此限。民事訴訟法第
    107條第1項定有明文。次按當事人因無資力支出訴訟費用而
    聲請訴訟救助者，關於無資力支出訴訟費用之事由，應提出
    可使法院信其主張為真實並能即時調查之證據，以釋明之，
    此觀民事訴訟法第109條第2項、第284條規定自明。所謂無
    資力支出訴訟費用，係指窘於生活，且缺乏經濟信用，並無
    籌措款項以支出訴訟費用之信用技能者而言（最高法院43年
    度台抗字第152號裁定意旨參照）。又法院調查聲請人是否
    無資力支出訴訟費用，專就聲請人提出之證據為之，如聲請
    人未提出證據，或依其提出之證據，未能信其無資力支出訴
    訟費用之主張為真實，即應將其聲請駁回，並無派員調查之
    必要（最高法院108年度台抗字第433號裁定意旨參照）。查
    聲請人因與相對人間侵權行為損害賠償事件，經原法院判決
    命聲請人於繼承蔡瑞朗之遺產範圍內，應與原審共同被告吳
    國楨等人連帶給付相對人16億3,811萬9,898元本息。聲請人
    不服，提起上訴，並聲請訴訟救助，惟未就其有何窘於生活
    、缺乏經濟信用，無籌措款項支付本件裁判費1,805萬0,388
    元之信用技能等節，提出可供即時調查之證據資料以為釋明
    。依稅務電子閘門財產所得調件明細表所載，聲請人名下不
    動產價值總額達5,015萬6,098元；108年度有利息所得5萬2,
    460元（見本院卷第21至23頁），難認聲請人已達窘於生活
    ，且乏經濟信用而無資力繳納本件裁判費，其聲請訴訟救助
    ，即屬無據。
三、據上論結，本件聲請為無理由，爰裁定如主文。
中　　華　　民　　國　　110 　年　　3 　　月　　16　　日
                  民事第七庭  
　　　　　　　　　    審判長法  官  李昆霖
                            法  官  譚德周
                            法  官  王育珍 
正本係照原本作成。
如不服本裁定，應於收受送達後10日內向本院提出抗告狀，並應
繳納抗告費新臺幣１千元。
中　　華　　民　　國　　110 　年　　3 　　月　　16　　日

  　　　　　　　　　　　　　書記官  簡曉君